臺灣臺北地方法院刑事判決　　　　　　　　　　　　　九十年度交簡上字第一號
　　被　告　即
　　上　訴　人　甲○○
右上訴人因過失傷害案件，不服本院臺北簡易庭（八十九年度北交簡字第一八八一號
）於中華民國八十九年十一月十五日所為第一審刑事簡易判決（聲請簡易判決處刑案
號：八十九年度調偵字第五○九號）提起上訴，本院管轄第二審合議庭判決如左：
        主      文
原判決撤銷。
甲○○因過失傷害人，處有期徒刑貳月，如易科罰金以佰元折算壹日，緩刑年。
        事      實
一、甲○○於民國八十九年二月四日中午十二時許，駕駛車牌號碼ＤＯ－二五五六號
    自用小客車，沿臺北市○○○路內側慢車道由北向南方向行駛至貴陽街口時，本
    應注意汽車駕駛人駕駛汽車在市區無交通標誌之慢車道行駛時，當時之時速不得
    超過三十公里，並應遵守道路交通號誌之指示，而依當時係天候晴、日間自然光
    線、市區○○道路○路面乾燥、無缺陷、視距良好、無障礙物等情形觀之，並無
    任何足令甲○○有何不能注意之情事，其應注意且能注意卻疏未遵守其行向紅燈
    之號誌指示，貿然駕車以時速三、四十公里之速度，超速闖越該處路口，其所駕
    駛車輛右側車身不慎撞及由乙○○所騎乘沿貴陽街自西向東行駛至該路口之車號
    ＱＱＦ－五九九號輕型機車車頭，致乙○○人車倒地，因而受有右鎖骨、尾骨、
    恥骨骨折等傷害。甲○○於肇事後，在偵查犯罪機關未發覺犯罪前，向到場處理
    事故員警自首其犯罪而接受裁判。
二、案經乙○○訴由臺灣臺北地方法院檢察署檢察官偵查聲請簡易判決處刑。
        理      由
一、右揭事實，業據被告甲○○供承不諱，核與告訴人乙○○之指訴相符，並有道路
    交通事故調查報告表、交通事故分析研判表（偵查卷第八頁至第九頁）、交通事
    故談話紀錄表、道路交通事故補充資料表（本案卷內）等件在卷可資佐證。告訴
    人乙○○因本件交通事故受有右鎖骨、尾骨、恥骨骨折等傷害，亦有國立臺灣大
    學醫學院附設醫院診斷證明書一紙在卷（偵查卷第五頁）可稽。被告陳發林係領
    有駕駛執照之駕駛人，其就行為當時之道路交通安全規則第九十三條第一項第二
    款「行車速度，依標誌之規定，無標誌時，在市區○○道上，時速不得超過三十
    公里」、第九十條前段「汽車駕駛人駕駛汽車，應遵守道交通標誌、標線、號誌
    之指示」、道路交通標誌標線號誌設置規則第二百零六條第五款第一目規定「圓
    形紅燈」之行車管制號誌係表示禁止車輛通行，並不得超越停止線或進入路口等
    規定自應知之甚稔。況查卷附道路交通事故調查報告表記載本件事故發生當時係
    天候晴、日間自然光線、市區○○道路○路面乾燥、無缺陷、視距良好、無障礙
    物等情形觀之，並無任何足令被告甲○○有何不能注意之情事，其應注意能注意
    卻疏未注意前揭有關道路交通安全方規定，貿然駕車超速闖紅燈而撞及由乙○○
    所騎乘之上開車號機車以致肇事。被告甲○○就本件交通事故之發生自有過失無
    疑，且其過失與告訴人乙○○所受前揭傷害間，確有相當因果關係。被告甲○○
    過失傷害犯行之事證明確，應依法論處。
二、核被告甲○○所為，係犯刑法第二百八十四條第一項前段過失傷害罪。原審以被
    告甲○○犯行明確而適用上開法條判處有期徒刑三月，如易科罰金，以三佰元折
    算一日，固非無見，惟查被告甲○○於肇事後，在其犯行未為任何有偵查犯罪職
    權之公務員知悉前，不逃避接受裁判而向到達事故現場處理之員警自首，承認其
    為肇事人，有臺北市政府警察局松山分局報案自首調查表影本一紙在本院卷可稽
    ，是被告甲○○既已向該管公務員申述犯罪事實而不逃避接受裁判，已合於刑法
    第六十二條前段所定對於未發覺之犯罪自首而接受裁判之要件，應減輕其刑。原
    審漏未審酌減輕其刑，即有未洽。況查被告甲○○已與告訴人乙○○達成民事上
    和解賠償損害，乙○○於本院審理表示願意原諒被告，有審判筆錄附卷可證。上
    訴意旨指摘本件判決過重，既非無理由。且原審判決既有前述不當，即無由維持
    而應由本院予以撤銷改判。爰審酌被告甲○○過失程度、造成告訴人乙○○所受
    傷害、犯罪後自首坦承犯行並與告訴人乙○○達成民事上和解賠償損害等一切情
    狀，量處如主文第二項所示之刑。又被告犯罪後，刑法第四十一條第一項之規定
    ，業於九十年一月十日修正，犯最重本刑為五年以下有期徒刑以下之罪，而受六
    個月以下有期徒刑或拘役之宣告，因身體、教育、職業、家庭之關係或其他正當
    事由，執行顯有困難者得易科罰金，並自同年一月十二日生效，爰依刑法第二條
    第一項前段規定，適用修正後裁判時之規定並諭知易科罰金之折算標準。末查被
    告甲○○未曾受有期徒刑以上刑之宣告，有臺灣高等法院被告全國前案紀錄表及
    臺灣高等法院檢察署刑案紀錄簡覆表各一紙在卷可考，其經此次教訓自當知所警
    惕，應無再犯之虞，且已賠償告訴人，本院認其前所受宣告之刑，以暫不執行為
    適當，乃併予宣告緩刑三年，以啟自新。
據上論斷，應依刑事訴訟法第四百五十五條之一第一項、第三項，第三百六十九條第
一項前段、第二百九十九條第一項前段，刑法第二條第一項前段、第二百八十四條第
一項前段、第六十二條前段、第四十一條第一項前段、第七十四條第一款，罰金罰鍰
提高標準條例第一條前段、第二條，判決如主文。
本案經檢察官黃東焄到庭執行職務
中      華      民      國      九十一    年      八      月      七    日
                          臺灣臺北地方法院交通法庭
                              審判長法  官  劉  壽  嵩
                                    法  官  劉  嶽  承
                                    法  官  曾  啟  謀
本判決不得上訴。
右正本證明與原本無異。
                                    書記官  謝  韻  華
中      華      民      國      九十一    年      八      月      七    日
附錄本案論罪科刑法條全文：
刑法第二百八十四條第一項
一因過失傷害人者，處六月以下有期徒刑，拘役或五百元以下罰金。致重傷者，處一
　年以下有期徒刑，拘役或五百元以下罰金。
二從事業務之人，因業務上之過失傷害人者，處一年以下有期徒刑、拘役或一千元以
　下罰金。致重傷者，處三年以下有期徒刑，拘役或二千元以下罰金。
